臺灣桃園地方法院刑事判決
110年度易字第893號
公  訴  人  臺灣桃園地方檢察署檢察官 
被      告  蔡嘉瑩




上列被告因竊盜案件，經檢察官聲請以簡易判決處刑（110年度
偵字第16956號），本院認不宜以簡易判決處刑，適用通常程序
審判，判決如下：
    主    文
蔡嘉瑩犯攜帶兇器竊盜罪，處有期徒刑陸月，如易科罰金，以新
臺幣壹仟元折算壹日。未扣案之電瓶1個沒收，於全部或一部不
能沒收或不宜執行沒收時，追徵其價額。
    犯罪事實
蔡嘉瑩意圖為自己不法之所有，基於竊盜之犯意。於民國110年2
月15日下午1時17分許，在桃園市○○區○○路00○0號「永信停車場
」內，撿拾地上客觀上足以危害人之生命身體安全可供兇器
使用之螺絲起子（未扣案）後，即持該螺絲起子竊取林雅玲所有
車牌號碼000-0000號普通重型機車內電瓶1個（價值約新臺幣1,0
00元），得手後供己使用。
    理    由
一、上述犯罪事實，業據被告蔡嘉瑩於本院審理時坦承不諱，並
    經證人即告訴人林雅玲於警局詢問時之指證明確，並有卷附
    監視器錄影翻拍照片5張、現場照片3張可以佐證，足認被告
    自白與事實相符，可以採信。
二、論罪科刑：
（一）刑法第321 條第1 項第3 款之攜帶兇器竊盜罪，以行為人
      攜帶兇器竊盜為加重條件，所謂兇器，種類並無限制，凡
      是客觀上足對人之生命身體安全構成威脅，具有危險性之
      兇器均屬之，且只須行竊時攜帶此種具有危險性之兇器為
      已足，並不以攜帶之初有行兇之意圖為必要。而兇器不必
      原屬行竊者本人所有，亦不以自他處攜至行竊處所為必要
      ，縱在行竊場所隨手拾取應用，其有使人受傷害之危險既
      無二致，自仍應屬上述「攜帶兇器」的範疇。本件被告用
      以為本件犯罪行為之螺絲起子，雖未扣案，但被告已陳明
      該螺絲起子為一般五金工具，客觀上具有危險性，自屬兇
      器之一，雖然該螺絲起子是被告在地上撿拾而使用，並非
      被告所有，被告的行為仍符合刑法第321 條第1 項第3 款
      「攜帶兇器竊盜」的加重條件。
（二）被告的行為是構成刑法第321 條第1 項第3 款之攜帶兇器
      竊盜罪。
（三）雖公訴人於本院審理時主張依卷附臺灣高等法院被告前案
      紀錄表所示，被告前曾因竊盜案件，於108年4月9日執行
      完畢，故本件被告係構成累犯等等（見本院111年5月18日
      審理筆錄第4頁），然縱如公訴人所指被告係構成累犯，
      惟依司法院釋字第775 號解釋所示，為避免發生罪刑不相
      當之情形，法院就該個案應依該解釋意旨，就累犯制度之
      目的及罪刑相當原則等綜合考量，裁量是否加重其刑。本
      院審酌被告所犯本件加重竊盜罪，其法定刑最低本刑為有
      期徒刑6 月，而本件被告僅因本身機車電瓶損壞，即輕率
      竊取他人電瓶供己使用，足認所犯本件加重竊盜犯行，並
      無任何特殊之原因與環境等在客觀上足以引起一般同情，
      本院認為並無刑法第59條酌量減輕其刑之適用。但若依累
      犯之規定加重最低本刑結果，其最低本刑勢必將提高至有
      期徒刑7月以上，考量被告即輕率竊取他人電瓶供己使用
      ，雖屬不該，但被告本件犯罪之手段及對被害人所生之危
      害或損失，均屬輕微，而罪責亦非重，如因累犯加重最低
      本刑後，量處被告有期徒刑7 月以上之不得易科罰金或易
      服社會勞動之刑，則被告所受之刑罰顯已超過所應負擔之
      罪責，而其人身自由亦有遭受過苛侵害之虞，已不符合憲
      法罪刑相當原則及比例原則，本院依司法院釋字第775 號
      解釋意旨，認本件被告所犯，尚無依刑法第47條第1 項累
      犯之規定加重其刑之必要，一併敘明。
（四）量刑部分，考量行為人對犯罪所負的責任（也就是刑罰必
      須依照責任的輕重而為科處），審酌被告不思以正當方式
      取得財物，僅因貪圖己便即為本件竊盜犯行，破壞社會秩
      序及他人財產安全，惟犯後坦承犯行，犯後態度尚可，並
      斟酌被告犯罪之動機、目的、手段、所竊取財物之價值不
      高，所生危害非重，及被告之素行、生活狀況及智識程度
      ，等一切情狀，量處如主文所示之刑，並諭知易科罰金之
      折算標準。
（五）沒收：
    1.被告竊得之電瓶1個，為被告之犯罪所得，應依刑法第38
      條之1 第1 項前段、第3 項規定諭知沒收，於全部或一部
      不能沒收或不宜執行沒收時，追徵其價額。　
　　2.被告本件行竊所用的螺絲起子，為被告撿拾使用，並非被
      告所有，亦不須宣告沒收。
三、據上論斷，應依刑事訴訟法第452條、第299條第1項前段，
    判決如主文。
本案經檢察官朱啟仁聲請以簡易判決處刑，檢察官王珽顥到庭執
行職務。　　　
中　　華　　民　　國　　111 　年　　6 　　月　　20　　日
            刑事第一庭    法　官　鄭吉雄
以上正本證明與原本無異。
如不服本判決應於收受判決後20日內向本院提出上訴書狀，並應
敘述具體理由。其未敘述上訴理由者，應於上訴期間屆滿後20日
內向本院補提理由書(均須按他造當事人之人數附繕本)「切勿逕
送上級法院」。 
　　　　　　　　　　　　　書記官　施春祝　　　　　　　　
中　　華　　民　　國　　111 　年　　6 　　月　　20　　日
附錄論罪科刑法條
中華民國刑法第321條
犯前條第1項、第2項之罪而有下列情形之一者，處6月以上5年以
下有期徒刑，得併科50萬元以下罰金：
一、侵入住宅或有人居住之建築物、船艦或隱匿其內而犯之。
二、毀越門窗、牆垣或其他安全設備而犯之。
三、攜帶兇器而犯之。
四、結夥三人以上而犯之。
五、乘火災、水災或其他災害之際而犯之。
六、在車站、港埠、航空站或其他供水、陸、空公眾運輸之舟、
    車、航空機內而犯之。
前項之未遂犯罰之。